臺灣桃園地方法院小額民事判決
111年度壢小字第1085號
原      告  兆豐國際商業銀行股份有限公司

法定代理人  張兆順  
訴訟代理人  陳江信  
            陳品瑤  
被      告  古桓銘  

上列當事人間請求清償債務事件，本院於民國111年10月19日言
詞辯論終結，判決如下：    
    主    文
被告應給付原告新臺幣9萬3332元，及自民國111年3月1日起至11
1年3月22日止，按年息百分之1.845計算之之利息，暨自民國111
年3月23日起至清償日止，按年息百分之2.095計算之利息。並自
民國111年4月1日起至111年9月30日止，按年息百分之0.2095計
算之違約金，及自民國111年10月21日起至清償日止，按年息百
分之0.419計算之違約金，違約金收取期數最高以9期為上限。
訴訟費用新臺幣1000元由被告負擔。
本判決得假執行。
    理由要領
查本件原告聲請主張請求如附表所示之違約金，其中部分載為「
自民國111年10月21日起至111年12月31日止，按年息百分之0.41
9計算之違約金」，惟附表另註記表示「違約金自首期違約時起
計付，最多不逾9期。」，另觀諸原告聲請就違約金起算日為111
年4月1日，是可認原告聲明所指此部分違約金請求至111年12月3
1日止，應是指111年12月31日為違約金收取期數最高9期之上限
，此部分違約金既尚未到期，且被告是否清償猶未可知，探求原
告聲明請求真意與上開情狀，此部分應解釋為原告就違約金請求
內容應是「自民國111年4月1日起至111年9月30日止，按年息百
分之0.2095計算之違約金，及自民國111年10月21日起至清償日
止，按年息百分之0.419計算之違約金，違約金收取期數最高以9
期為上限」，爰判決如第1項所示，並說明如上。
中　　華　　民　　國　　111 　年　　10 　　月　　25 　日
                  中壢簡易庭  法  官  林莆晉
以上正本證明與原本無異。
如不服本判決，須以違背法令為理由，於判決送達後20日內向本
庭（桃園縣○○市○○路0段000號）提出上訴狀。（須按他造當
事人之人數附繕本），並繳交上訴裁判費新臺幣1,500元。
中　　華　　民　　國　　111 　年　　10 　　月　　25 　日
　　　　　　　　　　　　　　　書記官  陳香菱
附錄：
一、民事訴訟法第436條之24第2項：
    對於小額程序之第一審裁判上訴或抗告，非以其違背法令為
    理由，不得為之。
二、民事訴訟法第436條之25：
    上訴狀內應記載上訴理由，表明下列各款事項：
    (一)原判決所違背之法令及其具體內容。
    (二)依訴訟資料可認為原判決有違背法令之具體事實。
三、民事訴訟法第471條第1項：（依同法第436條之32第2項規定
    於小額事件之上訴程序準用之）
    上訴狀內未表明上訴理由者，上訴人應於提起上訴後20日內
    ，提出理由書於原第二審法院；未提出者，毌庸命其補正，
    由原第二審法院以裁定駁回之。